臺灣臺北地方法院民事判決　　　　　　　95年度訴字第2592號
原　　　告　戊○○
訴訟代理人　乙○○律師
　　　　　　魏仰宏律師
　　　　　　吳佩諭律師
被　　　告　安泰商業銀行股份有限公司
法定代理人　丙○○
訴訟代理人　甲○○
　　　　　　丁○○
上列當事人間債務人異議之訴事件，本院於民國96年1月22日言
詞辯論終結，判決如下：
    主      文
原告之訴駁回。
訴訟費用由原告負擔。
    事實及理由
一、原告主張：伊因擔任訴外人太益投資股份有限公司（下稱太
    益公司）、怡興行投資股份有限公司（下稱怡興行）向被告
    借款之連帶保證人，遭被告於民國94年1月21日（起訴狀誤
    載為同年2月25日及3月23日）執台灣士林地方法院（下稱士
    林地院）92年度促字第2009號、第2010號確定支付命令為執
    行名義，對伊財產為強制執行，並申報債權本金各為新台幣
    （下同）22,896,459元、161,941,410元（共計本金39,090,
    599元），及加計自93年9月20日起算之利息、暨同年月21日
    起算之違約金。惟太益行公司與怡興行於93年12月後又陸續
    還款達1,774,509元，而被告卻未予以抵充，爰依強制執行
    法第14條規定，提起本訴等情。並於本院聲明：本院94年度
    執字第3286號強制執行事件，被告於債權本金1,774,509元
    及自實際清償日起至94年12月29日止，以年息8.405％計算
    之利息暨違約金，並自94年4月11日起至同年12月29日，以
    年息1.681％計算之違約金範圍內之執行名義及執行程序應
    予撤銷。
二、被告則以：伊業已將強制執行程序中所受領清償部分予以抵
    充，並更正債權計算書等語，資為抗辯。並於本院聲明：原
    告之訴駁回。
三、查，原告因擔任太益公司、怡興行向被告借款之連帶保證人
    ，遭被告於94年1月21日執士林地院92年度促字第2009號、
    第2010號確定支付命令為執行名義，對伊財產為強制執行等
    情，有卷附士林地院92  年度促字第2009號及第2010號支付
    命令及確定證明書、借據、約定書、本院民事執行處95年2
    月7日北院錦94執黃字第3286號函、本院民事執行處強制執
    行金額計算書分配表、陳報狀可憑（見本院卷第12至50頁）
    ，並為兩造所不爭執，並經本院依職權調閱本院94年度執字
    第3286號執行卷宗查明屬實，堪信為真。
四、次查，被告原向本院執行處申報債權並申報債權本金各為
    22,896,459元、161,941,410元（共計本金39,090, 599元）
    ，及加計自93年9月20日起算之利息、暨同年月21日起算之
    違約金，參與分配債權總額計44,207,450元（見本院卷第45
    頁）；惟太益行公司與怡興行於93年12月後又陸續還款達1,
    744,509元，經原告就分配表予以異議後，被告即已將申報
    債權本金各更正為16,050,000元、21,488,782元（共計本金
    37,538,782元），利息暨違約金部分亦予減縮，將參與分配
    債權總額更正為41,910,959元（見本院卷第85頁之明細表、
    第120頁之債權計算書）等情，業經本院調閱上開執行卷宗
    核閱無誤，足見被告業已將原告主張已清償債權1,744,509
    元予以抵充債權總額甚明。
五、雖原告主張：被告上列申報借款本金21,488,782元部分，應
    更正為21,106,681元云云，固有卷附電腦明細表可證（見本
    院卷第86頁）。惟查，被告電腦列印表將該筆借款債權本金
    因將聲請上開強制執行費用及代墊費用（即日後本院民事執
    行處會列入優先分配債權部分）先予扣除後之借款本金債權
    額，故與被告申報分配債權借款本金21,488,782元容有不同
    。是原告主張被告應再將上列申報借款本金21,488,782元，
    更正為21,106,681元乙事，即無可取。
六、從而，被告既已將原告異議已清償之1,744,509元部分予以
    抵充，並更正參與分配之債權計算書，則原告依強制執行法
    第14條規定，訴請應將該金額1,744,509元範圍內之執行名
    義及執行程序撤銷，顯已無訴之利益保護必要，為無理由，
    應予駁回。
七、據上論結，本件原告之訴為無理由，依民事訴訟法第78條，
    判決如主文。
中　　華　　民　　國　　96　　年　　2 　　月　　5　　日
                  民事第一庭    法　官　楊絮雲
以上正本係照原本作成
如對本判決上訴，須於判決送達後20日內向本院提出上訴狀
中　　華　　民　　國　　96　　年　　2 　　月　　5　　日
                    　　　　　　書記官　高秋芬
